【裁判字號】    89,易,1214
【裁判日期】    890502
【裁判案由】    毀棄損壞等
【裁判全文】
臺灣高雄地方法院刑事判決                        八十九年度易字第一二一四號
    公  訴  人  臺灣高雄地方法院檢察署檢察官
    被      告  乙○○
右列被告因毀棄損壞等案件，經檢察官提起公訴（八十九年度偵字第三八二四號），
本院判決如左：
    主  文
乙○○被訴恐嚇危害安全部分無罪；被訴毀棄損壞部分公訴不受理。
    理  由
壹、公訴意旨略以：被告乙○○與告訴人甲○○均在高雄縣鳳山市中山夜市擺攤販賣
    米糕，因同行競爭，前因甲○○之夫（姓名不詳）無故砸其攤位，引起不滿，於
    民國八十八年十二月二十八日一時三十分許，於酒後即手持所有西瓜刀一把，前
    往甲○○之攤位向其恐嚇挑釁，致甲○○見狀，心生畏懼，即行逃開。詎乙○○
    見狀，即另行起意，以腳踢翻甲○○攤位旁裝物之塑膠籃，致該菜籃晚上一層破
    裂一角，足生損害於甲○○，因認被告涉犯刑法第三百零五條、第三百五十四條
    之罪嫌。
貳、被訴恐嚇危害安全部分：
  一、按犯罪事實應依證據認定之，無證據不得推定其犯罪事實，刑事訴訟法第一百
      五十四條定有明文。又告訴人之告訴，係以使被告受刑事訴追為目的，是其陳
      述是否與事實相符，仍應調查其他證據以資審認（最高法院五十二年臺上字第
      一三○○號判例參照）。本件公訴人認被告涉犯恐嚇危害安全罪嫌，無非是以
      被告坦承不諱、告訴人甲○○之指述及有毀損菜籃照片二紙附卷可稽，為主要
      論據。訊之被告乙○○固坦承有於右揭時地持刀毀損告訴人甲○○攤位旁裝物
      之塑膠籃，惟堅決否認有何恐嚇犯行，辯稱：伊當時是酒醉路過，因氣憤先前
      曾遭告訴人之夫無故砸其攤位，乃拿刀打翻告訴人之攤位，不記得有恐嚇言詞
      等語。
  二、經查：
    （一）本件被告被訴恐嚇危害安全犯行，固經告訴人甲○○於本院審理時，聲請
          撤回告訴，惟其此部分所涉犯之罪嫌係非告訴乃論之罪，且係公訴人自動
          舉發起訴，自非告訴人所得撤回告訴，是就此部分，仍應由本院予以審理
          ，先此敘明。
    （二）按刑法第三百零五條之恐嚇罪，所稱以加害生命、身體、自由、名譽、財
          產之事，恐嚇他人者，係指以使人生畏怖心為目的，而通知將加惡害之旨
          於被害人而言（最高法院五十二年臺上字第七五一號判例參照）。本件被
          告有於右揭時地持刀毀損告訴人甲○○攤位上之塑膠籃之事實，已據被告
          供承不諱，核與告訴人甲○○指述情節相符，並有照片二幀附卷可稽，然
          此固足以證明被告有於右揭時地持刀毀損告訴人之物品，尚難憑此遽認被
          告有恐嚇危害安全犯行。至本件告訴人固於偵查中指稱：「他持西瓜刀，
          他說要與我『配』‧‧‧‧」（見偵查卷第八頁反面）等語，然告訴人於
          警訊時指述：「於八十八年十二月二十八日一時三十分在鳳山市○○路夜
          市我擺設米糕、四神湯攤位處，乙○○手拿著西瓜刀像要殺我，我跑離開
          後，乙○○用手推翻我營業之攤位（如照片所示）」、「乙○○說什麼話
          ，我沒注意聽，我看到他拔刀出來我就跑開攤位，乙○○並推翻我攤位」
          等語在卷（見警卷第三頁正面及反面），並於偵查中再稱：「（問：對方
          拿刀過來妳就跑了？）是」等語（見偵查卷第九頁），其於警訊時既稱並
          未聽到被告當時說了些什麼話，且於偵查中陳稱則到被告拔刀出來就跑離
  開攤位，卻又於偵查中述稱被告有以「‧‧‧要與伊『配』‧‧‧」等語
          恐嚇，前後指述顯有不一，被告有無以加害生命、身體、自由、名譽、財
          產之事通知告訴人，自非無疑，尚難憑此遽予推論被告有上開恐嚇言行。
          又告訴人於警訊時雖稱：「我要提出告訴」（見警卷第三頁反面），並未
          指明係提出何罪告訴，而警方亦僅以刑法第三百五十四條之罪嫌移送臺灣
          高雄地方法院檢察署檢察官進行偵查，此有高雄縣警察局鳳山分局八十九
          年二月三日鳳警刑移字第二二一號刑事案件報告書一件附卷可查，再參以
          告訴人復於偵查中陳稱：「（問：告被告何事？）毀損，‧‧‧‧」等語
          （見偵查卷第八頁反面），足認告訴人僅對被告提出毀損物品罪之告訴，
          益徵被告於右揭時地並無恐嚇告訴人，使之生畏怖心，或縱有恐嚇告訴人
          ，告訴人亦未生畏怖之心，否則衡情，告訴人既已就毀棄損壞部分提出告
          訴，自無不就恐嚇危害安全部分併行告訴之理，揆諸前揭說明，自與刑法
          第三百零五條恐嚇危害安全罪之構成要件有間，尚難以該罪相繩，故被告
          雖於檢察官訊問其目的為何時供承：「只是要嚇一嚇對方而已」等語在卷
          （見偵查卷第九頁），然其意是否即有恐嚇之意，自屬可議，況被告於本
          院審理時亦否認有恐嚇之犯意，是被告前開所述，自不足據以認定被告有
          恐嚇告訴人之行為，此外，復查無其他積極證據足資認定被告有公訴人所
          指之恐嚇犯行，自屬不能證明被告犯罪，就此部分應為無罪判決之諭知。
參、被訴毀棄損壞部分：
    按告訴乃論之罪，告訴人於第一審辯論終結前，得撤回其告訴；又告訴經撤回者
    ，法院應諭知不受理之判決，刑事訴訟法第二百三十八條第一項，及第三百零三
    條第三款定有明文。本件被告乙○○因毀損器物案件，經檢察官提起公訴，認被
    告係犯刑法第三百五十四條之毀損器物罪。依同法第三百五十七條規定須告訴乃
    論，茲據告訴人甲○○於本院審理中，聲請撤回其告訴，揆諸前開說明，為諭知
    不受理之判決。
據上論結，應依刑事訴訟法第三百零一條第一項、第三百零三條第三款，判決如主文
。
中    華    民    國      八十九      年      五      月       二       日
                                  臺灣高雄地方法院刑事庭
                                      法  官  李麗珠
右正本證明與原本無異。
如不服本判決，應於判決送達後十日內，向本院提出上訴狀。
                                      書記官  簡鴻雅
中    華    民    國      八十九      年      五      月       二       日


司法院資訊處製作；財團法人民間司法改革基金會備份。
